臺灣屏東地方法院民事判決　　　　　　110年度潮簡字第548號
原　　　告　玉山商業銀行股份有限公司


法定代理人　黃男州　
訴訟代理人　葉雲仁　
　　　　　　林琮祐　
被　　　告　吳長紘　


上列當事人間請求給付簽帳卡消費款事件，本院於民國110 年11
月18日言詞辯論終結，判決如下：
    主  文
被告應給付原告新臺幣玖萬捌仟壹佰陸拾玖元，及自民國105 年
4 月22日起至清償日止，按年息百分之15計算之利息。
訴訟費用由被告負擔。
本判決第一項得假執行。但被告如以新臺幣玖萬捌仟壹佰陸拾玖
元為原告預供擔保，得免為假執行。
    事實及理由
壹、程序部分：
    按訴狀送達後，原告不得將原訴變更或追加他訴，但擴張或
    減縮應受判決事項之聲明者，不在此限，民事訴訟法第255
    條第1 項第3 款定有明文。查原告當庭減縮聲明如主文第1
    項所示（東司簡調卷第1 頁、本院卷第15頁），於法相符。
貳、實體部分：
一、原告主張：被告於民國95年1 月2 日向原告申辦信用卡，並
    領用卡號0000-0000-0000-0000 號之信用卡使用，依約定，
    其持卡於特約商店簽帳消費後，應於當期繳款截止日前清償
    ，如遲誤繳款期限者，須計付循環信用利息。詎被告未依約
    還款，尚積欠新臺幣（下同）98,169元及利息未清償，爰依
    信用卡契約之法律關係，提起本件訴訟，並聲明：如主文第
    1 項所示。
二、被告則以：原告請求有理由，惟目前無資力償還而為認諾等
    語。
三、按當事人於言詞辯論時為訴訟標的之捨棄或認諾者，應本於
    其捨棄或認諾為該當事人敗訴之判決，民事訴訟法第384條
    定有明文；被告對於原告依訴之聲明所為關於某法律關係之
    請求，於法院行言詞辯論時為承認者，即生訴訟法上認諾之
    效力，法院應不待調查原告請求之訴訟標的之法律關係果否
    存在，逕以認諾為該被告敗訴判決之基礎。原告主張之事實
    ，除提出與其主張相符之證據資料為證，並據被告於110 年
    11月18日言詞辯論時對原告請求為認諾之表示（本院卷第15
    頁）。揆諸上開規定，即應本於該認諾為被告敗訴之判決。
    從而，原告依據信用卡契約之法律關係，請求被告給付如主
    文所示之金額及利息，為有理由，應予准許。
四、又本件係適用簡易程序所為被告敗訴之判決，依民事訴訟法
    第389 條第1 項第3 款規定，應依職權宣告假執行，並依同
    法第392 條第2 項規定，職權宣告如被告為原告預供擔保，
    得免為假執行。
五、訴訟費用負擔之依據：民事訴訟法第78條。
中    華    民    國   110    年    11    月    25    日
                  潮州簡易庭  法  官  曾迪群
以上正本係照原本作成。
如不服本判決，應於送達後20日內，向本院提出上訴狀並表明上
訴理由，如於本判決宣示後送達前提起上訴者，應於判決送達後
20日內補提上訴理由書（須附繕本）。如委任律師提起上訴者，
應一併繳納上訴審裁判費。
中    華    民    國   110    年    11    月    25    日
                              書記官  劉  佳